Minutes et répertoires du notaire Henri Joseph YVER, 5 août 1837 - 14 août 1868 (étude XVII)
Archives nationales
- Répertoire(s) de Henri Joseph YVER, 11 avril 1836 - 16 juillet 1875; MC/RE/XVII/13 - MC/RE/XVII/16
  - Répertoire. 1848, 5 avril - 1858, 21 octobre, 5 avril 1848 - 21 octobre 1858; MC/RE/XVII/15
    - Succession, dépôt de pieces., 4 avril 1851
      Nom, qualité: (Mme ou Mlle) Bertin, Elisabeth Pierrette.
      Domicile: Paris (Paris) rue du Cherche-Midi, 36
      Or celle-ci est rattachée matériellement à un autre acte conservé dans les minutes de ce même notaire pour la période de juillet 1849 (la date exacte de l'autre acte est mentionnée dans la colonne 'minutes' du répertoire du notaire).
    - Depot de pieces, publication de dissolution de société., 7 avril 1851
      Nom: Société Pouquet et Dumas (freres).
      Domicile: Paris (Paris) rue des-Fosses-Montmartre, 6
    - Société, dépôt de pieces, commerce de soieries., 7 avril 1851
      Or celle-ci est rattachée matériellement à un autre acte conservé dans les minutes de ce même notaire pour la période de février 1851 (la date exacte de l'autre acte est mentionnée dans la colonne 'minutes' du répertoire du notaire).
    - Mariage, dépôt de pieces., 7 avril 1851
      Relations: veuve de l'intervenant 3, épouse de l'intervenant 1
    - Succession, liquidation, complement., 8 avril 1851
    - Mainlevee, hypotheques., 9 avril 1851
      Domicile: Paris (Paris) rue Duphot, 8
    - Quittance, acompte sur paiement de propriété, 7600f, Maisons-Laffitte (Yvelines)., 9 avril 1851
      Nom, qualité: (M.) Ple, Jean Germain.
      Domicile: Maisons-Laffitte (Yvelines).
      Nom, qualité: (M.) Levasseur, Germain Rodolphe Laurent.
      Domicile: Montmartre (Paris) place de la Mairie, 3
      Or celle-ci est rattachée matériellement à un autre acte conservé dans les minutes de ce même notaire pour la période de août 1849 (la date exacte de l'autre acte est mentionnée dans la colonne 'minutes' du répertoire du notaire).
    - Mainlevee, hypotheque, Paris (Paris) Maison-Doree., 14 avril 1851
      Nom, qualité: (M.) Lavabre - Baudin - Dologny, Jean Francois Sophie Emile.
      Domicile: Paris (Paris) rue Laffitte, 9.
      Relations: créancier(e) de l'intervenant 5.
      Nom, qualité: (M.) Morillon, Jean Baptiste.
      Domicile: Paris (Paris) rue de Provence, 7bis.
      Nom, qualité: (M.) Reboul de Fonfrey, Auguste.
      Domicile: Paris (Paris) rue Las-Cases, 7.
      Nom, qualité: (M.) Estienne, Henry.
      Nom, qualité: (M.) Lemaire
    - Proces verbal d'enchères, vente, fonds de limonadier, 120f, Paris (Paris) quai de Gesvres, 2., 7 mai 1851
      Domicile: Paris (Paris) quai de Gesvres, 2.
      Nom, qualité: (M.) Legrand, Constant Genebaud.
      Profession: propriétaire, cultivateur, Fay (Somme).
      Domicile: Fay (Somme)
    - Depot de pieces, polices d'assurance., 10 mai 1851
      Or celle-ci est rattachée matériellement à un autre acte conservé dans les minutes de ce même notaire pour la période de avril 1851 (la date exacte de l'autre acte est mentionnée dans la colonne 'minutes' du répertoire du notaire).
    - Quittance, solde d'adjudication de domaine, 3819f, Asnieres-sur-Oise (95) Chateauneuf (le)., 17 mai 1851
      Nom, qualité: (M.) Labanoff de Rostoff, Alexandre.
      Domicile: Saint-Petersbourg (russie).
      Nom, qualité: (M.) Delacour, Marie Louis Hippolyte.
      Profession: capitaine (retraite).
      Domicile: Asnieres-sur-Oise (95)
      Or celle-ci est rattachée matériellement à un autre acte conservé dans les minutes de ce même notaire pour la période de avril 1842 (la date exacte de l'autre acte est mentionnée dans la colonne 'minutes' du répertoire du notaire).
      Date de révision: 2012
    - Depot de pieces, police d'assurance., 19 mai 1851
      Nom, qualité: (Mme ou Mlle) Lepelletier, Clemence.
      Domicile: Paris (Paris) rue Saint-Antoine, 200.
      Nom, qualité: (M.) Petit, Adolphe Phileas.
    - Quittance, acompte sur paiement de propriété, 3027f, Gujan (Gironde) Plaine-de-Cazau., 20 mai 1851
      Nom, qualité: (M.) Cazeaux, Pierre Euryale.
      Domicile: Paris (Paris) rue du Luxembourg, 10.
      Nom, qualité: (M.) Des Rosiers, Athanase.
      Domicile: Paris (Paris) rue Laffitte, 13
      Or celle-ci est rattachée matériellement à un autre acte conservé dans les minutes de ce même notaire pour la période de février 1850 (la date exacte de l'autre acte est mentionnée dans la colonne 'minutes' du répertoire du notaire).
    - Mariage, dépôt de pieces., 23 mai 1851
      Profession: propriétaire, maitre des requetes (ancien).
      Domicile: Paris (Paris) rue Saint-Lazare, 142.
    - Société, modification de statuts., 23 mai 1851
      Nom: Société d'Assurances Contre La Grele La Ceres.
      Domicile: Paris (Paris) rue Neuve-des-Petits-Champs, 91
      Or celle-ci est rattachée matériellement à un autre acte conservé dans les minutes de ce même notaire pour la période de janvier 1846 (la date exacte de l'autre acte est mentionnée dans la colonne 'minutes' du répertoire du notaire).
    - Approbation, lecture de testament., 17 juin 1851
      Nom, qualité: (Mme ou Mlle) Messey de, Charlotte Marie Augusta Petronille.
      Profession: propriétaire, maire, Gagny (Yvelines).
      Domicile: Paris (Paris) rue de l'Universite, 73
    - Succession, recharge., 28 juin 1851
      Domicile: Paris (Paris) rue Saint-Andre-des-Arts, 60
    - Quittance, paiement de créance sur adjudication de propriété, 3073f, Dammarie-les-Lys (Seine-et-Marne) chateau-Gaillard., 5 juillet 1851
      Nom, qualité: (Mme ou Mlle) Latour, Marie.
      Domicile: Melun (Seine-et-Marne).
      Nom, qualité: (M.) Mirvault, Armand Francois Madeleine.
      Domicile: Paris (Paris) rue de Miromesnil, 4.
      Relations: adjudicataire des biens de l'intervenant 4.
      Nom, qualité: (personne morale) Astorg d'(hoirs).
      Relations: héritiers de l'intervenant 3
      Or celle-ci est rattachée matériellement à un autre acte conservé dans les minutes de ce même notaire pour la période de janvier 1850 (la date exacte de l'autre acte est mentionnée dans la colonne 'minutes' du répertoire du notaire).
    - Obligation, acte supplementaire., 11 juillet 1851
      Or celle-ci est rattachée matériellement à un autre acte conservé dans les minutes de ce même notaire pour la période de juillet 1851 (la date exacte de l'autre acte est mentionnée dans la colonne 'minutes' du répertoire du notaire).
    - Tutelle, compte, approbation., 12 juillet 1851
      Relations: tutrice de l'intervenant 1, veuve de l'intervenant 3.
      Or celle-ci est rattachée matériellement à un autre acte conservé dans les minutes de ce même notaire pour la période de juin 1851 (la date exacte de l'autre acte est mentionnée dans la colonne 'minutes' du répertoire du notaire).
    - Succession, dépôt de pieces., 14 juillet 1851
      Nom, qualité: (Mme ou Mlle) Dupuy, Julienne.
      Nom, qualité: (M.) Lalaing d'Audenarde de, Charles Eugene.
      Domicile: Paris (Paris) rue de la Ville-l'Eveque, 43
      Or celle-ci est rattachée matériellement à un autre acte conservé dans les minutes de ce même notaire pour la période de août 1850 (la date exacte de l'autre acte est mentionnée dans la colonne 'minutes' du répertoire du notaire).
    - Procuration en blanc., 23 juillet 1851
      Profession: compositeur.
      Domicile: Paris (Paris) rue Buffault, 24
    - Succession, liquidation, complement., 23 juillet 1851
      Nom, qualité: (M.) Rabusson, Jean.
      Profession: marechal de camp.
      Or celle-ci est rattachée matériellement à un autre acte conservé dans les minutes de ce même notaire pour la période de septembre 1849 (la date exacte de l'autre acte est mentionnée dans la colonne 'minutes' du répertoire du notaire).
    - Acte de mariage, depot., 7 août 1851
      Or celle-ci est rattachée matériellement à un autre acte conservé dans les minutes de ce même notaire pour la période de mai 1851 (la date exacte de l'autre acte est mentionnée dans la colonne 'minutes' du répertoire du notaire).
    - Quittance, reglement de créance, 1000f., 7 août 1851
      Nom, qualité: (Mme ou Mlle) Monet, Rose Desiree.
      Domicile: Ternes (les) (Paris) rue des Acacias, 50.
      Nom, qualité: (M.) Cheesman, William.
      Or celle-ci est rattachée matériellement à un autre acte conservé dans les minutes de ce même notaire pour la période de juillet 1840 (la date exacte de l'autre acte est mentionnée dans la colonne 'minutes' du répertoire du notaire).
    - Succession, liquidation., 19 août 1851
      Nom, qualité: (Mme ou Mlle) Pillard, Marie Anne Clotilde.
      Nom, qualité: (M.) Filleul, Jacques Adrien.
    - Succession, decharge., 21 août 1851
    - Mariage, dépôt de pieces., 9 septembre 1851
    - Desistement, privilege sur cautionnement., 23 septembre 1851
      Nom, qualité: (M.) Mallat, Charles.
      Domicile: Paris (Paris) rue du Sentier, 16.
      Nom, qualité: (M.) Mallat, Jean.
      Profession: percepteur, Turny (Yonne).
      Domicile: Turny (Yonne)
      Or celle-ci est rattachée matériellement à un autre acte conservé dans les minutes de ce même notaire pour la période de août 1848 (la date exacte de l'autre acte est mentionnée dans la colonne 'minutes' du répertoire du notaire).
    - Succession, compte., 26 septembre 1851
      Nom, qualité: (Mme ou Mlle) Saisset, Madeleine Suzanne.
      Domicile: Paris (Paris) passage Choiseul, 87
      Or celle-ci est rattachée matériellement à un autre acte conservé dans les minutes de ce même notaire pour la période de mai 1849 (la date exacte de l'autre acte est mentionnée dans la colonne 'minutes' du répertoire du notaire).
    - Prorogation, delai de remboursement d'emprunt, 150000f., 22 octobre 1851
      Nom, qualité: (Mme ou Mlle) Lheurin, Amable Elisabeth.
      Domicile: Paris (Paris) rue des Trois-Pavillons, 3.
      Relations: veuve de l'intervenant 3, débiteur de l'intervenant 1.
      Nom, qualité: (M.) Postel, Charles Etienne.
      Domicile: Paris (Paris) rue des Trois-Pavillons, 3
      Or celle-ci est rattachée matériellement à un autre acte conservé dans les minutes de ce même notaire pour la période de octobre 1846 (la date exacte de l'autre acte est mentionnée dans la colonne 'minutes' du répertoire du notaire).
    - Succession, partage., 27 octobre 1851
      Nom, qualité: (Mme ou Mlle) Forcinal, Cecile Marguerite Alexandrine.
      Domicile: Montmorency (95).
      Nom, qualité: (M.) Hebert, Louis Xavier.
      Profession: notaire, Taverny (95).
      Domicile: Taverny (95)
      Or celle-ci est rattachée matériellement à un autre acte conservé dans les minutes de ce même notaire pour la période de décembre 1846 (la date exacte de l'autre acte est mentionnée dans la colonne 'minutes' du répertoire du notaire).
    - Desistement, hypotheque., 12 novembre 1851
    - Adjudication, dépôt de pieces, fonds de limonadier, Paris (Paris) quai de Gesvres, 2., 17 novembre 1851
    - Decharge, vente de rente etat, 914f., 20 novembre 1851
      Or celle-ci est rattachée matériellement à un autre acte conservé dans les minutes de ce même notaire pour la période de novembre 1851 (la date exacte de l'autre acte est mentionnée dans la colonne 'minutes' du répertoire du notaire).
    - Depot de pieces, homologation de conseil de famille., 16 décembre 1851
      Relations: enfants de l'intervenant 2.
      Or celle-ci est rattachée matériellement à un autre acte conservé dans les minutes de ce même notaire pour la période de octobre 1851 (la date exacte de l'autre acte est mentionnée dans la colonne 'minutes' du répertoire du notaire).
    - Société, dépôt de pieces, commerce d'etoffes de soie et de chales., 18 décembre 1851
    - Testament, testament mystique., 27 décembre 1851
      Nom, qualité: (M.) Wurtemberg de, Paul Charles Frederic Auguste.
      Domicile: Paris (Paris) place Vendome, 19
    - Notoriete., 27 décembre 1851
      Nom, qualité: (Mme ou Mlle) Le Clement de Saint-Marcq, Theresa Maria de La Conception Viviane Y Mariana D.
      Domicile: Paris (Paris) passage de la Madeleine, 4.
      Nom, qualité: (personne morale) Astorg D', Louis Antonin Jerome Adrien.
    - Prorogation, delai de remboursement d'emprunt, 200000f., 29 décembre 1851
      Domicile: Batignolles-Monceaux (les) (Paris) rue des Batignollaises, 16
      Or celle-ci est rattachée matériellement à un autre acte conservé dans les minutes de ce même notaire pour la période de mai 1845 (la date exacte de l'autre acte est mentionnée dans la colonne 'minutes' du répertoire du notaire).
  - Répertoire. 1858, 22 octobre - 1875, 16 juillet, 22 octobre 1858 - 16 juillet 1875; MC/RE/XVII/16
    Répertoire des notaires Henri-Joseph Yver (22 octobre 1858-14 août 1868), Albert-Henri Yver (14 août 1868-16 juillet 1875).